【裁判字號】    89,易,2718
【裁判日期】    891205
【裁判案由】    傷害等
【裁判全文】
臺灣臺南地方法院刑事判決              八十九年度易字第二七一八號
    公  訴  人  臺灣臺南地方法院檢察署檢察官
    被      告  丙  ○
    選任辯護人  鄭和傑
                蘇新竹
                謝依良
右列被告因傷害等案件，經檢察官提起公訴 (八十九年度偵字第四七九一號)，本院
判決如左：
    主  文
丙○連續公然侮辱人，處罰金貳仟元，如易服勞役，以佰元折算壹日。又以加害生
命、身體之事恐嚇他人，致生危害於安全，處拘役拾伍日，如易科罰金，以佰元折
算壹日。又傷害人之身體，處拘役貳拾日，如易科罰金，以佰元折算壹日。拘役部
分應執行拘役拾日，如易科罰金，以佰元折算壹日。
    事  實
一、丙○平日即與其鄰居相處不睦，於八十九年三月十二日晚上二十時四十分許，因
    不滿有人將車輛停放在其所有之土地上，乃在台南縣官田鄉渡子頭十一號即即乙
    ○○之住處前叫罵，嗣乙○○出外察看並就該車輛停放位置是否屬丙○之土地而
    與丙○發生爭執，詎丙○竟公然以「幹你娘！」「幹你祖母！」等語辱罵乙○○
    ，並其自屋內取出菜刀一把，揮舞菜刀作勢恐嚇欲殺害乙○○，致乙○○心生畏
    怖而危害於乙○○之生命、身體安全。八十九年三月十三日十八時許，丙○復因
    停車問題與乙○○之侄子甲○○起爭執，丙○仍承繼前開公然侮辱人之概括犯意
    ，手持菜刀對甲○○公然辱罵穢語，並基於傷害之故意，朝甲○○之胸口毆打一
    拳，造成甲○○受有左前胸５×４公分瘀腫壓痛之傷害。
二、案經乙○○、甲○○訴請台南縣警察局麻豆分局報請台灣台南地方法院檢察署檢
    察官偵查起訴。
    理  由
一、訊據被告丙○，矢口否認右開犯行，辯稱：伊係對車子罵，並無罵人，亦無持刀
    恐嚇及打人成傷之事云云。
二、然查：右開事實，迭據告訴人乙○○及甲○○二人於警訊、檢察官偵查及本院審
    理中一再堅指不移，歷歷如繪，並經證人胡瑞益、胡志強二人分別於警訊及檢察
    官偵查中證述明確，而告訴人甲○○受有傷害，亦有診斷證明書一紙在卷可稽，
    被告空言否認，無足採信，其犯行均堪予認定。
三、核被告所為，係犯刑法第三百零九條第一項公然侮辱罪、第三百零五條恐嚇罪、
    第二百七十七條第一項傷害罪。被告二次公然侮辱行為，時間緊接，所犯係構成
    要件相同之罪名，顯係基於概括之犯意反覆為之，應依連續犯規定論以一罪而加
    重其刑。所犯上開三罪，犯意各別，行為互殊，應分論並罰。爰審酌被告犯罪之
    一切情狀，就所犯各罪分別量處如主文所示之刑，並定拘役部分之應執行刑，及
    諭知拘役易科罰金與罰金易服勞役之折算標準。
據上論斷，應依刑事訴訟法第二百九十九條第一項前段、刑法第五十六條、第三百零
九條第一項、第三百零五條、第二百七十七條第一項、第四十一條、第四十二條第二
項、第五十一條第六款，罰金罰鍰提高標準條例第一條前段、第二條，判決如主文。
本案經檢察官黃朝貴到庭執行職務
中    華    民    國      八十九      年      十二     月       五      日
                                  臺灣臺南地方法院刑事第四庭
                                          法  官  蘇  孫  波
右正本證明與原本無異。
如不服本判決，應於判決送達後十日內，向本院提出上訴狀。
                                          書記官  羅  宗  賢
中    華    民    國      八十九      年      十二     月        七     日
附錄法條：
刑法第三百零五條
以加害生命、身體、自由、名譽、財產之事恐嚇他人，致生危害於安全者，處二年以
下有期徒刑、拘役或三百元以下罰金。
刑法第二百七十七條
傷害人之身體或健康者，處三年以下有期徒刑，拘役或一千元以下罰金。
犯前項之罪，因而致人於死者，處無期徒或七年以上有期徒刑，致重傷者，處三年以
上、十年以下有期徒刑。
刑法第三百零九條
公然侮辱人者，處拘役或三百元以下罰金。
以強暴犯前項之罪者，處一年以下有期徒刑、拘役或五百元以上罰金。


司法院資訊處製作；財團法人民間司法改革基金會備份。
